【裁判字號】    92,婚,527
【裁判日期】    920625
【裁判案由】    履行同居
【裁判全文】
臺灣高雄地方法院民事判決  九十二年度婚字第五二七號
    原      告  甲○○
    被      告  乙○○
右當事人間請求履行同居事件，本院判決如左：
    主      文
被告應與原告同居。
訴訟費用由被告負擔。
    事      實
甲、原告方面：
  一、聲明：被告應與原告同居。
  二、陳述：被告於民國八十八年十二月五日與原告結婚，為原告之夫，育有一女蘇
      育如。兩造於九十年七月三日上午九時三十分許，因故發生爭執，進而互相毆
      打且均受傷，嗣雙方均遭法院判處拘役二十日，且自發生爭執後雙方即分居迄
      今，期間原告願返家繼續與被告及子女共同生活，惟被告不僅未曾邀原告返家
      共同生活，更明白表示不讓原告返家，甚至反以原告惡意遺棄為由訴請裁判離
      婚（即九十一年度婚字第一七一五號），上開訴訟審理期間，原告仍向鈞院表
      達欲返家與被告及子女共同生活之意願，詎被告仍拒絕原告返家，現原告仍希
      望能返回被告住處同居，爰依民法第一千零一條規定，請求被告履行同居。
  三、證據：提出戶籍謄本及本院九十一年度婚字第一七一五號民事判決書影本各一
      件。
乙、被告方面：
  一、聲明：請求駁回原告之訴。
  二、陳述：原告在兩造互毆後當天返回娘家迄今，期間被告曾訴請離婚。兩造曾就
      繼續同居進行協議，被告希望原告不要工作，在家照顧小孩，而原告則要被告
      搬出父母住處，且不煮三餐才願返家同住，所以協議不成立，被告同意原告返
      家同居。
    理      由
一、原告起訴主張兩造於八十八年十二月五日結婚，惟於九十年七月三日上午九時三
    十分許，因故發生爭執，進而互毆成傷，均經法院判處拘役二十日，而原告亦自
    該日起返回娘家居住迄今，期間原告雖表示願返家同住，惟被告不僅拒絕，甚至
    以原告惡意遺棄為由訴請裁判離婚，經本院九十一年度婚字第一七一五號判決駁
    回，爰請求讓原告返回被告住處履行同居等語。被告則以同意原告返家同住，但
    希望原告不要工作，在家照顧小孩等語資為抗辯。
二、按夫妻互負同居之義務；又夫妻之住所，由雙方共同協議之，民法第一千零一條
    前段、第一千零二條第一項前段分別定有明文。本件兩造於八十八年十二月五日
    結婚，現夫妻關係仍存續中之情，有原告所提出之戶籍謄本一件為證。至原告主
    張兩造於九十年七月三日上午九時三十分，在高雄縣大樹鄉○○村○○路二五號
    住處因故發生爭執，進而互毆成傷，經本院於九十一年六月二十八日以九十一年
    易字第一五一○號刑事判決各處拘役二十日，而原告亦於當天返回娘家居住迄今
    ，期間被告曾以原告惡意遺棄訴請離婚，經本院於九十一年十二月三十日以九十
    一年度婚字第一七一五號民事判決駁回在案，惟兩造迄今仍分居中等情，有原告
    所提出之本院九十一年婚字第一七一五號民事判決書影本一件及本院依職權調得
    之本院九十一年易字第一五一○號刑事判決書一件在卷可按，且為被告所不爭執
    ，自堪信為真實。原告雖因與被告互毆而離家出走，惟兩造間夫妻關係既仍存續
    中，且其一再表明願返回被告住處與被告同居，被告又無其他正當理由可拒絕與
    原告同居。從而，原告本於現存之夫妻關係，請求被告履行同居義務，於法核無
    不合，應予准許。
四、結論：原告之訴為有理由，依民事訴訟法第七十八條，判決如主文。
中      華      民      國    九十二    年      六      月    二十五    日
                                    臺灣高雄地方法院家事法庭
~B法      官  李麗珠
右為正本，係照原本作成。
如不服本判決，應於送達後廿日內，向本院提出上訴狀並表明上訴理由，如於本判決
宣示後送達前提起上訴者，應於判決送達後十日內補提上訴理由書（須附繕本）。
中      華      民      國    九十二    年      六      月    二十五    日
~B法院書記官  梁  竫


司法院資訊處製作；財團法人民間司法改革基金會備份。
